臺灣高等法院刑事判決　　　　　　　　　　　　　九十三年度上訴字第一六七九號
　　上　訴　人
　　即　被　告　甲○○
右上訴人因違反槍砲彈藥刀械管制條例案件，不服臺灣桃園地方法院九十三年度訴字
第五五九號，中華民國九十三年五月六日第一審判決（起訴案號：臺灣桃園地方法院
檢察署九十三年度偵字第三三一四號），提起上訴，本院判決如左：
    主  文
上訴駁回。
    事  實
一、甲○○曾因偽造有價證券、違反槍砲彈藥刀械管制條例等案件，經本院及臺灣板
    橋地方法院先後判處有期徒刑一年六月、有期徒刑一年二月併科罰金一萬元確定
    。復因竊盜罪，經臺灣板橋地方法院判處有期徒刑三月確定；上開案件經定應執
    行之刑為有期徒刑二年九月。又因施用毒品案件，經臺灣士林地方法院判處有期
    徒刑六月確定。上開先後所定應執行刑經接續執行，合併於民國九十一年四月十
    日縮短刑期假釋出監，九十二年一月六日假釋期間屆滿（未執行之刑以執行完畢
    論）。
二、甲○○猶不知悛悔，復於九十三年二月二十九日九時許，在臺北縣三重市重新橋
    下之跳蚤市場內，明知不詳姓名、年籍綽號「阿市」之成年男子售賣之仿ＣＯ
    ＬＴ廠半自動手槍製造已換裝土造金屬槍管改造而成之可發射子彈具有殺傷力之
    改造玩具手槍一把（含彈匣一個）（槍枝管制編號：0000000000）；仿ＣＬＯ
    ＣＫ廠27型半自動手槍製造已車通槍管內阻鐵改造而成之可發射子彈具有殺傷力
    之改造玩具手槍一把（含彈匣一個）（槍枝管制編號：0000000000）；仿ＳＩ
    ＧＳＡＵＥＲ廠半自動手槍製造已換裝土造金屬槍管改造而成之可發射子彈具有
    殺傷力之改造玩具手槍一把（含彈匣一個）（槍枝管制編號：0000000000）；
    具有殺傷力之土造子彈六顆，均屬槍砲彈藥刀械管制條例管制之槍、彈，竟以新
    臺幣五萬元價格，向「阿市」男子購買上開有殺傷力之改造玩具手槍三把（均含
    彈匣一個）、及具殺傷力之子彈六顆，並未經許可，持有在身。及至九十三年三
    月一日五時三十分許，甲○○駕駛ＡＫ─Ｏ八四三號自小客車攜帶上開槍彈，於
    行經桃園縣八德市○○○道二號高速公路西向十七公里處時，因超速為警攔檢，
    當場在甲○○右腰際扣得上開已上膛具殺傷力之仿ＣＯＬＴ廠改造玩具手槍一把
    （含彈匣一個及子彈四顆）；及於左腰際扣得上開已上膛具殺傷力之仿ＳＩＧＳ
    ＡＵＥＲ廠改造玩具手槍一把（含彈匣一個及子彈二顆）；另在所駕駛之自小客
    車右前座背包內扣得上開具有殺傷力之仿ＣＬＯＣＫ廠改造玩具手槍一把（含彈
    匣一個）、不具有殺傷力之仿ＢＥＲＥＴＴＡ廠84型改造玩具手槍一把（扣案之
    子彈六顆，嗣經鑑定試射二顆）。
三、案經內政部警政署國道公路警察局第六警察隊報由臺灣桃園地方法院檢察署檢察
    官偵查起訴。
    理  由
一、右揭未經許可，持有具殺傷力之改造手槍、子彈等犯行，業據被告即上訴人甲○
    ○於警詢、偵查、原審及本院審理中坦承不諱，核與證人即查獲本案之員警邱文
    清、巫榮能證述情節相符，復有改造玩具手槍三把（均含彈匣一個）（槍枝管制
    編號： 0000000000、0000000000、00000000000）、子彈六顆扣案可證；及改造
    手槍、子彈照片十一幀在卷為憑。而扣案之改造玩具手槍三把及子彈六顆，經送
    內政部警政署刑事警察局鑑定，鑑定結果為：送鑑改造科特四五口徑手槍一枝
    （槍枝管制編號：0000000000），認係以仿ＣＯＬＴ廠半自動手槍製造已換裝土
    造金屬槍管改造而成之改造手槍，機械性能良好，可擊發適用之子彈，認具殺傷
    力；送鑑改造克拉克九Ｏ口徑手槍一枝（槍枝管制編號：0000000000），認係
    以仿ＣＬＯＣＫ廠27型半自動手槍製造已車通槍管內阻鐵改造而成之改造手槍，
    機械性能良好，可擊發適用之子彈，認具殺傷力；送鑑改造922090口徑手槍一
    枝（槍枝管制編號：0000000000），認係以仿ＳＩＧＳＡＵＥＲ廠半自動手槍製
    造已換裝土造金屬槍管改造而成之改造手槍，機械性能良好，可擊發適用之子彈
    ，認具殺傷力；送鑑子彈六顆，認均係土造子彈，具直徑約 9.0MM之土造金屬
    彈頭，經採樣二顆試射，均可擊發，認具殺傷力等情，亦有該局九十三年三月六
    日刑鑑字第０九三ＯＯ四八九三Ｏ號槍彈鑑定書一份在卷可考。事證明確，被告
    犯行堪以認定。
二、雖被告另稱：本件與被告另於九十二年九月、十月間，受綽號「阿基」之成年男
    子所託，寄藏具殺傷力之改造手槍一支、改造子彈五顆之寄藏改造槍枝、子彈犯
    行有連續犯關係（見卷附臺灣板橋地方法院檢察署九十三年度偵字第一六三號起
    訴書）。惟連續犯所謂概括犯意，必須多次犯罪行為自始均在一個預定犯罪計劃
    以內，主觀上始終基於同一犯意進行而言。本件被告前案係於九十二年九月、十
    月間所為；本案則於九十三年二月間發生，先後二案，相隔四月有餘；且被告於
    本案偵查中供稱：係因案發前與他人有金錢糾紛，遂於九十三年二月二十八日，
    在三重市跳蚤市場，見「阿市」男子前來兜售時，向「阿市」男子購買等語，顯
    見被告前案犯行時，並無預定於九十三年二月二十八日，再為本件犯行。足見被
    告本件犯行，係另行起意為之，自與前案無連續犯關係，被告此部分所稱，委無
    可採。
三、核被告所為，係犯槍砲彈藥刀械管制條例第十一條第四項之未經許可持有可發射
    子彈具有殺傷力改造玩具手槍罪、及同條例第十二條第四項之未經許可持有子彈
    罪。被告以一行為同時持有改造槍枝、子彈，係以一行為同時觸犯未經許可持有
    可發射子彈具有殺傷力之改造手槍罪、未經許可持有子彈罪，為想像競合犯，應
    依刑法第五十五條規定，從一重以未經許可持有可發射子彈具有殺傷力之改造手
    槍罪處斷。查被告曾因偽造有價證券、違反槍砲彈藥刀械管制條例等案件，經本
    院及臺灣板橋地方法院先後判處有期徒刑一年六月、有期徒刑一年二月併科罰金
    一萬元確定。復因偽造文書罪，經臺灣板橋地方法院判處有期徒刑三月確定；上
    開案件經定應執行之刑為有期徒刑二年九月。又因施用毒品案件，經臺灣士林地
    方法院判處有期徒刑六月確定。上開先後所定應執行刑經接續執行，合併於民國
    九十一年四月十日縮短刑期假釋出監，九十二年一月六日假釋期間屆滿執行完畢
    ，有本院被告全國前案紀錄表在卷為憑。被告於有期徒刑執行完畢後五年內再犯
    本件有期徒刑以上之罪，為累犯，應依刑法第四十七條規定加重其刑。
四、原審調查結果，適用槍砲彈藥刀械管制條例第十一條第四項、第十二條第四項，
    刑法第十一條前段、第五十五條、第四十七條、第四十二條第二項、第三十八條
    第一項第一款，罰金罰鍰提高標準條例第二條規定，同時審酌被告曾有多次犯罪
    前科，素行不良，猶再犯本案持有具殺傷力之改造手槍三枝、土造子彈六顆，危
    害非輕，同時參酌被告犯罪之動機、手段及犯後坦承犯行等一切情狀，量處有期
    徒刑一年十一月，併科罰金新臺幣十二萬元，及諭知易服勞役折算標準；扣案之
    可發射子彈具有殺傷力之改造玩具手槍三把（均含彈匣一個）（槍枝管制編號：
     00000000000、00000000000、00000000000）、具有殺傷力之子彈四顆，為違禁
    物，應依刑法第三十八條第一項第一款規定宣告沒收。另就原扣案之子彈二顆，
    雖本屬違禁物，惟業於送鑑定時經試射，已不具子彈功能；另扣案之仿ＢＥＲＥ
    ＴＴＡ廠84型改造玩具手槍一把，則不具殺傷力，有上開內政部警政署刑事警察
    局鑑定書可證，故均不宣告沒收。認事用法，核無違誤，量刑亦稱妥適。被告上
    訴，指摘原審量刑過重，及本案與另案所為寄藏槍枝、子彈犯行有連續犯關係，
    均無理由，應予駁回。
據上論斷，應依刑事訴訟法第三百六十八條，判決如主文。
本案經檢察官沈明彥到庭執行職務。
中　　　華　　　民　　　國　　九十三　　年　　　七　　　月　　二十九  　日
                              臺灣高等法院刑事第十四庭
                                  審判長法  官  陳  祐  輔
                                        法  官  洪  昌  宏
                                        法  官  陳  國　文
右正本證明與原本無異。
如不服本判決，應於收受送達後十日內向本院提出上訴書狀，其未敘述上訴之理由者
並得於提起上訴後十日內向本院補提理由書（均須按他造當事人之人數附繕本）。
                                        書記官  蔡  棟  樑
中　　　華　　　民　　　國　　九十三　　年　　　七　　　月　　二十九　　日
附錄：本案論罪科刑法條全文
槍砲彈藥刀械管制條例第十一條第四項：
未經許可，製造、販賣或運輸第四條第一項第一款所稱其他可發射金屬或
子彈具有殺傷力之各式槍砲者，處五年以上有期徒刑，併科新臺幣一千萬
元以下罰金。
未經許可，轉讓、出租或出借前項所列槍砲者，處三年以上十年以下有期
徒刑，併科新臺幣七百萬元以下罰金。
意圖供自己或他人犯罪之用，而犯前二項之罪者，處無期徒刑或七年以上
有期徒刑，併科新臺幣一千萬元以下罰金。
未經許可，持有、寄藏或意圖販賣而陳列第一項所列槍砲者，處一年以上
七年以下有期徒刑，併科新臺幣七百萬元以下罰金。
第一項至第三項之未遂犯罰之。
槍砲彈藥刀械管制條例第十二條第四項：
未經許可，製造、販賣或運輸子彈者，處一年以上七年以下有期徒刑，併
科新台幣五百萬元以下罰金。
未經許可，轉讓、出租或出借子彈者，處六月以上五年以下有期徒刑，併
科新台幣三百萬元以下罰金。
意圖供自己或他人犯罪之用，而犯前二項之罪者，處三年以上十年以下有
期徒刑，併科新台幣七百萬元以下罰金。
未經許可，持有、寄藏或意圖販賣而陳列子彈者，處五年以下有期徒刑，
併科新台幣三百萬元以下罰金。
第一項至第三項之未遂犯罰之。
